---
title: "Analysis"
author: "Jessy Min"
date: "2018년 3월 15일"
output: html_document
---

```{r setup, include=FALSE}
knitr::opts_chunk$set(echo = TRUE)
```


```{r read data}
library(dplyr)
library(sqldf)
library(ggplot2)
library(pander)
library(kableExtra)

df <- read.csv('Small_Appliance_2018-04-09')

# 카테고리 순서 변경
df$category <- as.character(df$category)
df$category <- factor(df$category, c("Coffee Makers","Espresso Machines",
                "Toasters & Ovens","Blenders","Immersion Blenders",
                "Hand Mixers","Food Processors","Multi Cookers & Slow Cookers"))

df$region <- factor(df$region, levels=rev(levels(df$region)))
```

   
   
    
### 1. 카테고리별 상품 수 및 가격대

```{r}
#ggplot(df, aes(category)) + 
#        geom_bar(stat='count', width=0.4, fill='steelblue') +
#        geom_text(aes(label=n()), vjust=-0.2, size=3.5) +
#        theme(axis.text.x=element_text(angle=45, hjust=1))
```


```{r}
ggplot(df, aes(category, price)) + 
        geom_jitter(width=0.25, alpha=0.6, size=3, col='steelblue') +
        coord_cartesian(ylim = c(0,2700)) +
        theme(axis.text.x=element_text(angle=45, hjust=1))


s <- df %>% 
        group_by(category) %>% 
        summarise(Number_of_products = length(product_name)) %>% 
        arrange(desc(Number_of_products))
kable(s, format = 'html') %>%
        kable_styling(bootstrap_options = 'striped', 
                        full_width = 100, position='left')

```

<br>
<br>

### 2. 브랜드별 플레이 현황 분석
<br>

#### 브랜드별
```{r}
ggplot(df, aes(category, price, col=brand)) + 
        geom_jitter(width=0.25, alpha=0.6, size=3) +
        coord_cartesian(ylim = c(0,2700)) +
        theme(axis.text.x=element_text(angle=45, hjust=1))

```
<br>
<br>

#### 북미 로컬 브랜드 vs. 유러피언 브랜드 플레이 현황

```{r brand_region}

ggplot(df, aes(category, price, col=region, shape=region)) + 
        geom_jitter(width=0.25, alpha=0.6, size=3) +
        coord_cartesian(ylim = c(0,2700)) +
        theme(axis.text.x=element_text(angle=45, hjust=1))
```
<br>

* 유러피언 브랜드가 많이 진출한 카테고리는 __에스프레소 머신__, __토스터&오븐__임 

* 반면 __블렌더__, __푸드 프로세서__, __슬로우 쿠커__ 등은 북미 로컬 브랜드의 비중이 높음

* __커피메이커__, __토스터&오븐__은 북미/유럽/호주 브랜드 간의 각축이 벌어지는 카테고리임  

<br>
<br>


### 3. 주요 프리미엄 브랜드의 주력 카테고리

```{r}
# KitchenAid
ggplot(df, aes(category, price)) + 
        geom_jitter(data=filter(df, brand != 'KitchenAid'),
                    width=0.2, alpha=0.5, size=3, col='dark grey') +
        geom_jitter(data=filter(df, brand == 'KitchenAid'),
                    width=0.2, alpha=0.7, size=4, col='red', shape=17) +
        coord_cartesian(ylim = c(0,2700)) +
        theme(axis.text.x=element_text(angle=45, hjust=1)) +
        ggtitle("KitchenAid Product Line-up")





```
<br>
* 모든 카테고리 제품을 갖춘 full line-up 구축
* 대부분 높은 가격대로 포지셔닝하고 있으나, 핸드믹서와 슬로쿠커는 미들존에 위치
* 에스프레소 머신, 블렌더, 푸드 프로세서는 프리미엄/매스로 이원화하여 상품군 구축


```{r}
# Breville
ggplot(df, aes(category, price)) + 
        geom_jitter(data=filter(df, brand != 'Breville'),
                    width=0.2, alpha=0.5, size=3, col='dark grey') +
        geom_jitter(data=filter(df, brand == 'Breville'),
                    width=0.2, alpha=0.7, size=4, col='red', shape=17) +
        coord_cartesian(ylim = c(0,2700)) +
        theme(axis.text.x=element_text(angle=45, hjust=1)) +
        ggtitle("Breville Product Line-up")
```

<br>
* KitchenAid와 마찬가지로 전 카테고리에 풀 라인업 구축
* 특히 에스프레소 머신과 푸드 프로세서에서 높은 가격대에 다수 제품 보유
* 


```{r}
# Wolf
ggplot(df, aes(category, price)) + 
        geom_jitter(data=filter(df, brand != 'Wolf'),
                    width=0.2, alpha=0.5, size=3, col='dark grey') +
        geom_jitter(data=filter(df, brand == 'Wolf'),
                    width=0.2, alpha=0.7, size=4, col='red', shape=17) +
        coord_cartesian(ylim = c(0,2700)) +
        theme(axis.text.x=element_text(angle=45, hjust=1)) +
        ggtitle("Wolf Product Line-up")
```




### 4. 브랜드 별 요약표
```{r}
brand_summary <- df %>% 
        group_by(brand) %>% 
        summarise(num_category = length(unique(category)),
                  num_product = length(product_name),
                  mean_price = round(mean(price), 1)
                  ) %>%
        arrange(desc(num_category), desc(num_product))


category_list <- sqldf("
        SELECT brand, GROUP_CONCAT(category) AS category_list
        FROM (
                SELECT brand, category
                FROM df
                GROUP BY brand, category
             )
        GROUP BY brand; ")        
   
brand_summary <- brand_summary %>% left_join(category_list, by = "brand")
                       

kable(brand_summary)




# 시각화
ggplot(brand_summary, aes(num_category, mean_price, label=brand, size=num_product)) + 
        geom_point(alpha=0.8, color="steelblue") +
        geom_text(hjust=0, nudge_x=0.1, size=4, color="steelblue") +
        scale_x_continuous(breaks=1:10)
```


        
To Do.브랜드 서머리에 제품 보유한  카테고리 리스트 추가하기. 
        
